【裁判字號】    99,易,596
【裁判日期】    990406
【裁判案由】    傷害
【裁判全文】
臺灣臺中地方法院刑事判決          99年度易字第596號
聲  請  人  臺灣臺中地方法院檢察署檢察官
被      告  甲○○
上列被告因傷害案件，經檢察官聲請以簡易判決處刑（99年度偵
字第1988號），嗣經本院簡易庭認不宜簡易判決處刑，簽請移由
刑事普通庭依通常程序審理，本院依法獨任進行簡式審判程序，
判決如下：
    主  文
甲○○傷害人之身體，處有期徒刑陸月，如易科罰金，以新臺幣
壹仟元折算壹日。扣案之西瓜刀壹把，沒收。
    事  實
一、甲○○於民國（下同）98年12月13日凌晨2時許，在臺中市
    ○○路240巷2號，見乙○○載送其鄭姓女友返家，心生不滿
    ，即駕駛車牌號碼2Q－8081號自小客車，尾隨乙○○所駕駛
    車牌號碼6955－HY號自小客車，乙○○見遭跟蹤，車行至臺
    中市○區○○街313號「阮故鄉KTV」前，即躲進阮故鄉KTV
    內庭園處（並未進入到包廂內），甲○○見狀，隨即下車並
    持其所有之西瓜刀1把，緊跟著進入阮故鄉KTV內庭園處，拉
    住乙○○手臂並質問乙○○是否與其女友交往。未料，雙方
    一言不合，甲○○一時氣憤，情緒失控，即基於傷害他人身
    體之犯意，手持上開西瓜刀揮砍乙○○2刀，致乙○○受有
    左前臂切割傷合併肌腱、神經及血管斷裂及左側腰間切割傷
    等之傷害。嗣經乙○○提出告訴，並經警方查扣前開甲○○
    所有之西瓜刀1把。
二、案經乙○○訴由臺中市警察局第三分局報請臺灣臺中地方法
    院檢察署檢察官偵查後，聲請以簡易判決處刑，嗣經本院簡
    易庭簽請認宜適用通常程序審理。
    理  由
一、按除簡式審判程序、簡易程序及刑事訴訟法第三百七十六條
    第一款、第二款所列之罪之案件外，第一審應行合議審判，
    刑事訴訟法第二百八十四條之一修正條文定有明文。本件被
    告所犯係屬刑事訴訟法第三百七十六條第一款所列之最重本
    刑為三年以下有期徒刑、拘役或專科罰金之罪，依法獨任進
    行審理程序，合先敘明。
二、按現行刑事訴訟法為保障被告之反對詰問權，排除具有虛偽
    危險性之傳聞證據，以求實體真實之發見，於該法第一百五
    十九條第一項明定被告以外之人於審判外之言詞或書面陳述
    ，除法律有規定者外，不得作為證據。而刑事訴訟法第一百
    五十九條之一至一百五十九條之四有傳聞法則之例外規定，
    且被告以外之人於審判外之陳述，雖不符前四條之規定，而
    經當事人於審判程序同意作為證據，法院審酌該言詞陳述或
    書面陳述作成時之情況，認為適當者，亦得為證據；當事人
    、代理人或辯護人於法院調查證據時，知有第一百五十九條
    第一項不得為證據之情形，而未於言詞辯論終結前聲明異議
    者，視為有前項之同意，刑事訴訟法第一百五十九條之五定
    有明文。其立法意旨在於傳聞證據未經當事人之反對詰問予
    以核實，原則上先予排除。惟若當事人已放棄反對詰問權，
    於審判程序中表明同意該等傳聞證據可作為證據；或於言詞
    辯論終結前未聲明異議，基於尊重當事人對傳聞證據之處分
    權，及證據資料愈豐富，愈有助於真實發見之理念，且強化
    言詞辯論主義，使訴訟程序得以順暢進行，上開傳聞證據亦
    均具有證據能力。本件檢察官、被告並未就本院以下所引用
    被告以外之人於審判外之陳述有所爭執，且迄於言詞辯論終
    結前，均未主張有刑事訴訟法第一百五十九條第一項不得為
    證據之情形，是應認已同意作為證據，且經本院審酌後，認
    無不適當之情形，應認均有證據能力，合先敘明。
三、訊據被告對於上揭事實坦承不諱，核與告訴人乙○○所指訴
    之情節相符，並有中國醫藥大學附設醫院診斷證明書1紙、
    案發現場監視錄影翻拍照片14張、查扣前開被告甲○○所有
    之西瓜刀1把之相片2幀、刑案現場圖等在卷足資佐證，且觀
    之該診斷證明書所載告訴人受有「左前臂切割傷合併肌腱、
    神經及血管斷裂及左側腰間切割傷」之傷害情形，顯非被告
    不小心劃傷之情，堪資肯認。另經本院當庭勘驗告訴人乙○
    ○之傷勢，勘驗結果：告訴人乙○○左手臂傷勢與左脅背所
    受之傷勢並非一刀所造成之傷勢，應該是揮砍二次所受之傷
    害等情，而被告甲○○復直承，其有持用西瓜刀揮砍告訴人
    乙○○2次等語，亦有本院99年3月10日獨任審判筆錄1份在
    卷可憑。足認被告甲○○自白，核與事實相符，堪予採信，
    事證至臻明確，被告甲○○犯行洵堪認定。
四、核被告甲○○所為，係犯刑法第277條第1項之傷害罪。爰審
    酌被告甲○○犯罪之動機、目的、手段、品行尚佳，並無不
    良前科，此有台灣台中地方法院檢察署刑案資料查註紀錄表
    一份在卷可按、所生危害及犯罪後坦認罪愆，頗具悔意，然
    犯罪後迄今仍未與告訴人乙○○達成民事和解，取得諒解等
    一切情狀，量處如主文所示之刑，並諭知易科罰金之折算標
    準，以資懲儆。扣案之西瓜刀1把，為被告供犯罪所用之物
    ，且屬被告所有，爰依法併予宣告沒收之。
據上論斷，應依刑事訴訟法第四百五十二條、第二百九十九條第
一項前段、第二百八十四條之一、刑法第二百七十七條第一項、
第四十一條第一項前段、第三十八條第一項第二款、刑法施行法
第一條之一第一項、第二項前段，判決如主文。
中    華    民    國    99    年    4     月    6     日
                            刑事第八庭法  官  洪俊誠
以上正本證明與原本無異。
如不服本判決，應於判決收受送達後10日內向本院提出上訴狀，
上訴於臺灣高等法院臺中分院（並應敘述具體上訴理由及檢附繕
本）。上訴書狀如未敘述上訴理由，應於上訴期間屆滿後20日內
補提上訴理由書於本院（均須按他造當事人之人數附具繕本）「
切勿逕送上級法院」。
                                      書記官  蕭榮峰
中    華    民    國    99    年    4     月    6     日
附錄論罪科刑實體法條文：
刑法第277條第1項：
傷害人之身體或健康者，處3年以下有期徒刑、拘役或1千元以下
罰金。
（罰金部份業經刑法施行法第一條之一第二項前段提高30倍為新
台幣3萬元）
刑法施行法第一之一條（95年06月14日修正）：
中華民國九十四年一月七日刑法修正施行後，刑法分則編所定罰
金之貨幣單位為新臺幣。
九十四年一月七日刑法修正時，刑法分則編未修正之條文定有罰
金者，自九十四年一月七日刑法修正施行後，就其所定數額提高
為三十倍。但七十二年六月二十六日至九十四年一月七日新增或
修正之條文，就其所定數額提高為三倍。

司法院資訊處製作；財團法人民間司法改革基金會備份。
